【裁判字號】    95,交聲,86
【裁判日期】    950215
【裁判案由】    聲明異議
【裁判全文】
臺灣臺中地方法院交通事件裁定          95年度交聲字第86號
原處分機關  交通部公路總局臺中區監理所
聲明異議人
即受處分人  甲○○
上列受處分人因違反道路交通管理處罰條例案件，對於交通部
公路總局臺中區監理所民國95年1月23日所為之裁決（中監違字
第裁60─ＨＢ0000000號裁決書），聲明異議，本院裁定如下：
    主  文
異議駁回。
    理  由
一、按汽車駕駛人飲用酒類或其他類似物後其吐氣所含酒精濃度
    超過每公升0.25毫克以上者，不得駕車，道路交通安全規則
    第一百十四條第二款定有明文；又按汽車駕駛人，駕駛汽車
    經測試檢定有酒精濃度超過規定標準者，處新臺幣（下同）
    15000元以上60000元以下罰鍰，並當場移置保管其車輛及吊
    扣其駕駛執照一年，道路交通管理處罰條例第三十五條第一
    項第一款亦有明定。
二、原處分意旨略以：本件異議人即受處分人甲○○於民國94年
    12月7日22時33分許，駕駛車牌號碼ＮＹ─6212號自用小客
    車，在臺中縣梧棲鎮○○路○段，經臺中縣警察局清水分局
    員警測試檢定有酒精濃度超過規定標準（每公升1.07毫克）
    ，員警即以受處分人有違反道路交通管理處罰條例第三十五
    條第一項第一款之行為當場舉發，經受處分人不服提出申訴
    ，原處分機關函請舉發機關調查結果，仍認受處分人當時酒
    測超過標準值屬實，遂於95年1月23日以中監違字第裁60─
    ＨＢ0000000號裁決書裁處違反道路交通管理處罰條例第三
    十五條第一項規定，復依違反道路交通管理事件統一裁罰標
    準表規定，酒精濃度超過規定標準（每公升0.55毫克）未逾
    期者，處罰鍰49500元，並吊扣駕駛執照1年。
三、異議人聲明異議意旨則以：其於94年12月7日工作完在工地
    服用保力達Ｂ後，經警察酒測後，酒精濃度高達1.07，其懷
    疑酒測儀器有誤，喝保力達Ｂ怎會高達1.07，爰聲明異議云
    云。
四、經查：異議人於上開時、地駕駛車號ＮＹ-6212號自用小客
    車，經臺中縣警察局清水分局員警施以呼氣酒精濃度測試，
    其吐氣中所含酒精濃度每公升1.07毫克，員警即填製臺中縣
    警察局舉發違反道路交通管理事件通知單，以異議人有違反
    道路交通管理處罰條例第三十五條第一項第一款之行為當場
    舉發，嗣異議人提出申訴，原處分機關函請舉發機關調查，
    經原舉發機關函復稱異議人當時酒測超過標準值屬實等情，
    有前揭舉發違反道路交通管理事件通知單、臺中縣警察局清
    水分局95年1月3日清警刑字第0940043207號函在卷可稽。而
    異議人對於其在上揭時、地飲酒後駕駛自小客車之行為亦不
    否認，且異議人飲酒後與同向行駛於前方由劉沛俞所駕駛之
    車牌號碼0551-ＪＵ自小客車發生事故，經臺中縣警察局清
    水分局員警據報到場處理，並對異議人實施酒測結果，呼氣
    酒精濃度每公升1.07毫克等情，亦有道路交通事故調查報告
    表、現場圖及酒精測定紀錄表附於本院95年度沙交簡字第22
    號公共危險案件卷宗可憑，而異議人於上開案件之警詢、偵
    訊中，對於其飲酒後呼氣酒精濃度每公升1.07毫克之事實亦
    不爭執，此經本院依職權調取上開卷宗審認無訛。雖異議人
    嗣後空言指摘稱其懷疑酒測儀器有誤云云，然並無任何客觀
    事證可資佐證，再參酌異議人自承其駕車前有飲酒，劉沛俞
    則供承其駕車前並無飲酒，而渠二人經警當場分別實施酒測
    結果，異議人呼氣酒精濃度為每公升1.07毫克，劉沛俞呼氣
    酒精濃度為每公升0.00毫克之事實，益徵上開酒精濃度測試
    結果應與事實相符。是以，本件實難僅憑異議人之上開臆測
    ，即認員警實施酒精濃度測試所使用之儀器有何錯誤，異議
    人以上情辯解，尚不足採。本件事證明確，異議人之違規行
    為應堪認定。
五、綜上所述，異議人確有於上揭時、地飲酒後酒精濃度超過標
    準仍駕駛汽車之行為，從而原處分機關依前揭道路交通管理
    處罰條例第三十五條第一項第一款、違反道路交通管理事件
    統一裁罰標準表規定，處罰鍰49500元，並吊扣駕駛執照1年
    ，並無不當。本件異議為無理由，應予駁回。
據上論斷，應依道路交通管理處罰條例第八十七條、道路交通案
件處理辦法第十九條，裁定如主文。
中    華    民    國    95    年    2    月     15    日
                  刑事第五庭    法  官  林慧貞
上正本證明與原本無異。
如不服本裁定，應於送達後五日內，向本院提出抗告狀。
                                書記官  張皇清
中    華    民    國    95    年    2    月     15    日


司法院資訊處製作；財團法人民間司法改革基金會備份。
